臺灣臺北地方法院刑事判決　　　　　　　94年度交訴字第53號
　　公　訴　人　臺灣臺北地方法院檢察署檢察官
　　被　　　告　乙○○
上列被告因偽造文書等案件，經檢察官提起公訴（94年度偵字第
12597 號），經本院裁定進行簡式審判程序，判決如下：
    主  文
乙○○服用酒類，不能安全駕駛動力交通工具而駕駛，處有期徒
刑肆月，如易科罰金，以佰元折算壹日。又行使偽造私文書，
足以生損害於公眾及他人，處有期徒刑陸月，如易科罰金，以
佰元折算壹日，如附表應沒收之物欄所示之物均沒收。應執行有
期徒刑玖月，如易科罰金，以佰元折算壹日，如附表應沒收之
物欄所示之物均沒收。
    事  實
一、乙○○前於94年3 月間即因酒後駕車，駕照為吊扣，竟仍不
    知悔改：
  (一)於94年5 月30日凌晨1 時許，飲用啤酒後，明知已不能安全
    駕駛動力交通工具，而仍駕駛車號4769-JS 自用小客車，於
    同日凌晨1 時10分許，行經臺北市中山區○○○路與長安東
    路口前，遭警攔下盤查，詎乙○○為免數次公共危險前科遭
    查覺，乃冒用其兄「甲○○」名義受檢，當場酒精濃度測試
    結果為每公升0.75毫克，超出標準值（每公升0.55毫克）。
  (二)因經警舉發其酒後駕車，並填製臺北市政府警察局94年5 月
    30日北市警交大字第ACV564075 號舉發違反道路交通管理事
    件通知單後交乙○○簽收時：
    1.竟先於上揭同一時地，接續於攔停稽查詢問單之受稽查人
      簽章欄、酒精濃度測試單被測人欄及上開通知單之移送聯
      上之收受通知聯者簽章欄、酒後駕車生理平衡檢測表被檢
      測人簽章欄上偽簽「甲○○」之署名於其上（即附表編號
      1 、及6-8 ，其中附表編號1 含一式複寫於存根聯、迴復
      聯上），就舉發違反道路交通管理事件通知單簽名部分係
      表示該通知單其已收受，偽造完成後，並提出交付於取締
      之警察人員收執而行使之，足以生損害於道路交通管理之
      正確性並使甲○○有受訴追之虞而損害之。
    2.復乙○○為警帶回臺北市○○○路3 號3 樓臺北市政府警
      察局交通警察大隊中山分隊偵查時，於同日凌晨2 時許，
      在中山分隊內製作筆錄時，復承前同一犯意，接續於附表
      編號2-5 之文件上偽造「甲○○」之署押，表示已收受該
      文書之意（並按印其指紋於上，表示係「甲○○」之指紋
      印）。而偽造該私文書完成後，旋交付警察人員收執存卷
      而行使之，足生損害於司法調查之正確性，並使甲○○有
      受追訴之虞而損害之。嗣94年6 月6 日下午6 時45分，乙
      ○○於承辦員警尚未察覺前，至臺北市政府警察局交通警
      察大隊中山分隊自首上揭犯行，始悉上情。
二、案經臺北市政府警察局中山分局報請臺灣臺北地方法院檢察
    署檢察官偵查後起訴，由本院裁定以簡式審判程序審理。
    理      由
一、訊據被告乙○○對前開犯罪事實於本院審理時均自白不諱，
    且：
  (一)核與證人甲○○於檢察官偵查中陳述伊當日於阿里山賓館工
    作，並未酒後駕車等情結證明確（見偵查卷第30頁）；
  (二)且被告於當日被攔檢後所作之酒精濃度測試結果為每公升0.
    75毫克，超過標準值每公升0.55毫克，有酒精濃度測試單在
    卷可據（見偵查卷第23頁）；而對於呼氣酒精濃度達每公升
    0.5 毫克者，屬輕到中度之酒精中毒，有導致反應較慢、感
    覺減低並影響駕駛之情形，肇事率為一般正常人之7 倍；呼
    氣酒精濃度超過每公升0.75毫克者，則呈興奮、走路不穩、
    咬字不清、稍有麻痺現象，並使思考、個性行為改變，肇事
    率為一般正常人之25倍；呼氣酒精濃度超過每公升0.85毫克
    者，肇事率為一般正常人之50倍等情，已據行政院國軍退除
    役官兵輔導委員會臺北榮民總醫院88年8 月5 日北總內字
    第26868 號函敘甚明，足徵被告確已不能安全駕駛動力交通
    工具無疑。
  (三)復有附表所示文件在卷可佐。經本院肉眼比對(1)被告當庭連
    續書寫之「甲○○」、(2)證人甲○○當庭連續書寫之「甲○
    ○」、(3)如附表所示之「甲○○」等字，其中(1)、(3)所示之
    「翔」字之連字筆順、頓挫走勢等均相似，而與(2)所示顯不
    相同，可認如附表所示之「甲○○」等字係出自被告之手。
  (四)是依上開證人指述內容及卷附之各項文書、證物等補強證據
    已足資擔保被告於本院審理中所為之上開任意性自白之真實
    性，按據刑事訴訟法第156 條第1 項、第2 項之規定，自得
    據被告前開任意性自白及各該補強證據，採信被告任意、真
    實之自白，認本件事證明確，被告犯行洵堪認定，應予依法
    論科。
二、按被告在附表編號1 警員掣發之舉發違反道路交通管理事件
    通知單上之收受通知聯者簽章欄、附表編號3-8通知書上「
    收受人簽章」欄偽造「甲○○」之署押於其上，該通知單、
    通知書即含有收據之性質，被告簽收後，並交付於員警，顯
    然於該文書之內容有所主張「甲○○」為違規人及犯罪嫌疑
    人，已收受該單據之意，足生損害於道路交通管理、司法調
    查之正確性，並使甲○○有受追訴之虞而損害其本人。核被
    告上開所為，係犯刑法第185 條之3 公共危險罪及第216 條
    、第210 條行使偽造私文書罪。又被告於如附表所示之文件
    上為數署押、指印，雖係分別數行為，然各該於同一刑事案
    件中之數行為係於同時地或密切接近之時地實施侵害之法益
    ，各行為之獨立性極為薄弱，依一般社會健全觀念難以強行
    分離，且於被告冒名應訊，主觀上當然有自始至終在各階段
    中均同為之意思，認各個舉動不過為犯罪行為之一部份，故
    同一刑事案件中之數偽造行為可視為一刑事訴訟程序之數個
    階段，不過係行為接續而完成整個犯罪，顯基於單一犯意接
    續所為，侵害單一法益，應包括於一行為予以評價，為接續
    犯，應論以一罪。而其偽造署押係偽造私文書之階段行為，
    偽造後復持以行使，其偽造私文書之低度行為經行使偽造私
    文書之高度行為所吸收，均不另論罪。被告於偽造文書之犯
    罪未經發覺之前，向臺北市政府警察局交通警察大隊中山分
    隊自首，有前開筆錄附卷可稽，應依刑法第62條之規定減輕
    其刑。再被告所犯上開二罪，犯意各別，行為互殊，應予分
    論併罰。爰審酌被告前於92年間、94年3 月16日即均因酒後
    駕車為警查獲，有臺灣臺北地方法院檢察署檢察官94年度偵
    字第5688號聲請簡易判決處刑書、臺灣高等法院被告全國前
    案紀錄表在卷可按，惟犯後坦承犯行，尚具悔意，及其犯罪
    目的、手段等一切情狀，分別量處如主文所示之刑，且諭知
    易服勞役、易科罰金之折算標準。末查，如如附表應沒收之
    物欄所示之偽造之「甲○○」署押（含指印），併依刑法第
    219 條沒收之。
據上論斷，應依刑事訴訟法第273 條之一第1 項、第299 條第1
項前段，刑法第185 條之3 、第216 條、第210 條、第41條第1
項前段、第2 項、第51條第5 款、第62條、第219 條，罰金罰鍰
提高標準條例第1 條前段、第2 條，判決如主文。
本案經檢察官張志全到庭執行職務
中　　華　　民　　國　　94　　年　　9 　　月　　30　　日
                  刑事第四庭  法　官  郭惠玲
如不服本判決，應於判決送達後10日內，向本院提出上訴狀。
上正本證明與原本無異。
                              書記官  鄭雅文
中　　華　　民　　國　　94　　年　　10　　月　　3 　　日
附錄本案論罪科刑法條全文：
刑法第185 條之3
服用毒品、麻醉藥品、酒類或其他相類之物，不能安全駕駛動力
交通工具而駕駛者，處1 年以下有期徒刑、拘役或3 萬元以下罰
金。
刑法第210 條
偽造、變造私文書，足以生損害於公眾或他人者，處5 年以下有
期徒刑。
刑法第216 條
行使第210 條至第215 條之文書者，依偽造、變造文書或登載不
實事項或使登載不實事項之規定處斷。
附表：
┌─┬──────────────────┬──────────────┐
│  │偽造署押、文書名稱                  │應沒收之物                  │
├─┼──────────────────┼──────────────┤
│1 │臺北市政府警察局舉發違反道路交通管理│左開文書內偽造之「甲○○」署│
│  │事件通知單影本（偵查卷第10頁）      │押壹枚                      │
├─┼──────────────────┼──────────────┤
│2 │臺北市政府警察局交通警察大隊中山分隊│左開筆錄內文及受詢問人欄中偽│
│  │94年5 月30日凌晨2 時調查筆錄（偵查卷│造之「甲○○」署押（含署名壹│
│  │第15、16頁）                        │枚、指印枚）              │
├─┼──────────────────┼──────────────┤
│3 │臺北市政府警察局中山分局94年5月30日 │左開文書內被通知人簽名捺印欄│
│  │逮捕通知書（偵查卷第17頁）          │中偽造之「甲○○」署押（含署│
│  │                                    │名、指印各壹枚）            │
├─┼──────────────────┼──────────────┤
│4 │臺北市政府警察局中山分局94年5月30日 │左開文書內被告知人欄中偽造之│
│  │夜間偵訊同意書（偵查卷第19頁）      │「甲○○」署押（含署名、指印│
│  │                                    │各壹枚）                    │
├─┼──────────────────┼──────────────┤
│5 │臺北市政府警察局中山分局94年5月30日 │左開文書內被告知人欄中偽造之│
│  │權利告知書（偵查卷第20頁）          │「甲○○」署押（含署名、指印│
│  │                                    │各壹枚）                    │
├─┼──────────────────┼──────────────┤
│6 │酒後駕車生理平衡檢測表（偵查卷第21頁│左開文書內被檢測人簽章欄中偽│
│  │）                                  │造之「甲○○」署押（含署名、│
│  │                                    │指印各壹枚）                │
├─┼──────────────────┼──────────────┤
│7 │受稽查人切結書（偵查卷第22頁）      │左開文書受稽查人簽章欄中偽造│
│  │                                    │之「甲○○」署押壹枚        │
│  │                                    │                            │
├─┼──────────────────┼──────────────┤
│8 │酒精濃度測試單（偵查卷第23頁）      │左開文書內被測人欄中偽造之「│
│  │                                    │甲○○」署押（含署名壹枚、指│
│  │                                    │印枚）                    │
└─┴──────────────────┴──────────────┘
